臺灣屏東地方法院刑事判決　　　　　　　99年度訴字第1264號
公　訴　人　臺灣屏東地方法院檢察署檢察官
被　　　告　許志田
上列被告因違反毒品危害防制條例案件，經檢察官提起公訴（99
年度毒偵字第2369號），被告於準備程序中就被訴犯罪事實為有
罪之陳述，經本院告知簡式審判程序之旨，並聽取被告及公訴人
之意見後，合議庭裁定由受命法官獨任進行審判程序，判決如下
：
    主  文
許志田施用第一級毒品，累犯，處有期徒刑壹年；又施用第二級
毒品，累犯，處有期徒刑玖月。應執行有期徒刑壹年陸月。
    事  實
一、許志田前於民國87年間因施用毒品案件，經本院以87年度毒
    聲字第36號裁定送勒戒處所觀察、勒戒後，因認無繼續施用
    毒品之傾向，於87年8 月6 日釋放出所，並經臺灣屏東地方
    法院檢察署檢察官以87年度偵字第3683號為不起訴處分確定
    。又於同年間因施用毒品案件，經本院以87年度毒聲字第
    1028 號 裁定送勒戒處所觀察、勒戒後，因認有繼續施用毒
    品之傾向，經本院以87年度毒聲字第1183號裁定令入戒治處
    所施以強制戒治，嗣經本院以88年度毒聲字第1070號裁定停
    止戒治付保護管束。惟其於保護管束期間，再犯施用毒品罪
    ，經本院以88年度毒聲字第1646號裁定撤銷停止戒治，再令
    入戒治處所執行戒治，戒治部分於89年3 月9 日執行完畢，
    刑責經本院以88年度易字第1266號判處有期徒刑8 月確定。
    再於89 年 間因施用毒品案件，經臺灣臺東地方以89年度東
    簡字第311 號判處有期徒刑5 月確定，上開2 罪接續執行，
    於91年9 月28日縮刑期滿執行完畢。復於94年間因施用毒品
    及竊盜等案件，經本院以94年度簡字第630 號及94年度易字
    第595 號分別判處有期徒刑6 月、10月確定，嗣經本院以95
    年度聲字第230 號裁定應執行有期徒刑1 年2 月確定；另於
    同年間因施用第一級毒品及第二級毒品案件，經本院以94年
    度訴字第866 號判處有期徒刑1 年2 月( 施用第一級毒品部
    分，此部份未上訴而確定) 、7 月( 施用第二級毒品部分)
    ，其中施用第二級毒品部分嗣經臺灣高等法院高雄分院( 下
    稱高分院) 以94年度上訴字第1901號撤銷原判決，改判處有
    期徒刑9 月確定；又於同年間因竊盜案件，經本院以94年度
    易字第10 51 號判處有期徒刑10月確定，上開3 罪，嗣經高
    分院以96年度聲減字第1540號裁定各減為有期徒刑7 月、4
    月又15日、5 月，應執行有期徒刑1 年4 月確定，上開5 罪
    接續執行，於97年4 月15日縮刑期滿執行完畢。詎其明知海
    洛因、甲基安非他命業經毒品危害防制條例第2 條第2 項第
    1 、2 款分別明定為第一級毒品、第二級毒品，不得非法持
    有、施用，竟基於施用第一級毒品海洛因之犯意，於99年4
    月4 日下午6 時許，在其位於屏東縣屏東市○○路7 巷24號
    之住處內，以將海洛因摻水置於針筒後注入體內之方式，施
    用第一級毒品海洛因1 次；復基於施用第二級毒品甲基安非
    他命之犯意，於同日下午7 時許，在上址，以將甲基安非他
    命置於玻璃球管內燒烤，吸食所產生煙霧之方式，施用第二
    級毒品甲基安非他命1 次。嗣於99年4 月5 日下午1 時許，
    為警持本院核發之拘票在上址拘獲，復經徵得其同意後採尿
    送驗，檢出海洛因代謝後之可待因、嗎啡陽性及甲基安非他
    命陽性反應，始查悉上情。
二、案經屏東縣政府警察局屏東分局移送臺灣屏東地方法院檢察
    署檢察官偵查起訴。
    理  由
一、本件被告許志田所犯係死刑、無期徒刑、最輕本刑為3 年以
    上有期徒刑以外之罪，其於本院準備程序中就前揭被訴事實
    為有罪之陳述，經受命法官告知簡式審判程序之旨，並聽取
    其與公訴人之意見後，本院認無不得或不宜改依簡式審判程
    序進行之處，爰依刑事訴訟法第273 條之1 第1 項、第284
    條之1 ，本院合議庭裁定由受命法官獨任依簡式審判程序審
    理，合先敘明。
二、上揭事實，業據被告許志田於警詢及本院審理中均坦承不諱
    ，而被告為警查獲時所採集之尿液檢體，經送請臺灣檢驗科
    技股份有限公司檢驗，結果呈海洛因代謝後之可待因、嗎啡
    陽性及甲基安非他命陽性反應，有該公司99年4 月27日編號
    KH2010/00000000 號濫用藥物檢驗報告1 份( 見警卷第8 頁
    ) 在卷可稽，復有屏東縣政府警察局屏東分局歸來派出所毒
    品案件涉嫌人尿液採証編號姓名對照表、檢體監管紀錄表、
    查獲涉嫌毒品危害防制條例毒品初步檢驗報告單及照片2張(
    見警卷第9 、10、12、15頁) 附卷可佐，足認被告上開任意
    性之自白顯與事實相符，堪信為真實。本件事證明確，被告
    上開施用第一級毒品海洛因及第二級毒品甲基安非他命之犯
    行，洵堪認定。
三、按毒品危害防制條例於92年7 月9 日修正公布，自93年1 月
    9 日施行，其中第20條、第23條將施用毒品之刑事處遇程序
    ，區分為「初犯」及「5 年內再犯」、「5 年後再犯」。依
    其立法理由之說明：「初犯」，經觀察、勒戒或強制戒治後
    ，應為不起訴處分或不付審理之裁定；經觀察、勒戒或強制
    戒治執行完畢釋放後，「5 年內再犯」者，因其再犯率甚高
    ，原實施之觀察、勒戒及強制戒治既已無法收其實效，爰依
    法追訴或裁定交付審理。至於經觀察、勒戒或強制戒治執行
    完畢釋放後，「5 年後再犯」者，前所實施之觀察、勒戒或
    強制戒治已足以遮斷其施用毒品之毒癮，為期自新及協助其
    斷除毒癮，仍適用「初犯」規定，先經觀察、勒戒或強制戒
    治之程序。從而依修正後之規定，僅限於「初犯」及「5 年
    後再犯」二種情形，始應先經觀察、勒戒或強制戒治程序。
    倘被告於5 年內已再犯，經依法追訴處罰，縱其第3 次（或
    第3 次以上）再度施用毒品之時間，在初犯經觀察、勒戒或
    強制戒治執行完畢釋放5 年以後，已不合於「5 年後再犯」
    之規定，且因已於「5 年內再犯」，顯見其再犯率甚高，原
    實施觀察、勒戒或強制戒治，已無法收其實效，即應依該條
    例第10條處罰（最高法院95年5 月9 日95年度第7 次刑事庭
    會議決議參照）。查被告許志田前於87年間因施用毒品案件
    ，經本院以87年度毒聲字第36號裁定送勒戒處所觀察、勒戒
    後，因認無繼續施用毒品之傾向，於87年8 月6 日釋放出所
    ，並經臺灣屏東地方法院檢察署檢察官以87年度偵字第3683
    號為不起訴處分確定。又於同年間因施用毒品案件，經本院
    以87年度毒聲字第1028號裁定送勒戒處所觀察、勒戒後，因
    認有繼續施用毒品之傾向，經本院以87年度毒聲字第1183號
    裁定令入戒治處所施以強制戒治，嗣經本院以88年度毒聲字
    第1070號裁定停止戒治付保護管束。惟其於保護管束期間，
    再犯施用毒品罪，經本院以88年度毒聲字第1646號裁定撤銷
    停止戒治，再令入戒治處所執行戒治，並於89年3 月9 日執
    行完畢。復於上開強制戒治執行完畢後5 年內之89年間，因
    施用毒品而經臺灣臺東地方法院以89年度東簡字第311 號判
    處有期徒刑5 月確定之事實，有臺灣高等法院被告前案紀錄
    表在卷可憑。被告既曾於「5 年內再犯」，且經法院判處罪
    刑確定，則其分別於99年4 月4 日下午6 時及7 時許，再度
    施用第一級毒品海洛因、第二級毒品甲基安非他命之行為，
    揆諸前開決議意旨，均非屬該條例第20條第3 項所定「5 年
    後再犯」之情形，則檢察官逕行依毒品危害防制條例第23
    條第2 項之規定，予以追訴，自屬適法，附此敘明。
四、核被告許志田所為，係犯毒品危害防制條例第10條第1 項之
    施用第一級毒品罪及同條例第2 項之施用第二級毒品罪。其
    於施用第一級毒品海洛因、第二級毒品甲基安非他命前，持
    有第一級毒品海洛因、第二級毒品甲基安非他命之行為，分
    別為其施用第一級毒品海洛因、第二級毒品甲基安非他命之
    高度行為所吸收，均不另論罪。又被告所為上開2 罪，犯意
    各別，行為互殊，應予分論併罰。另被告有前揭事實欄所載
    論罪科刑執行之前科紀錄，有前開臺灣高等法院被告前案紀
    錄表在卷可查，其於有期徒刑執行完畢後，5 年以內故意再
    犯本件有期徒刑以上之2 罪，均為累犯，應依刑法第47 條
    第1 項規定，均加重其刑。爰審酌被告曾因施用毒品經送勒
    戒處所施以觀察勒戒及強制戒治等程序，助其戒斷毒品，並
    經法院論以罪刑，且經執行完畢，惟其仍未能戒除施用毒品
    之惡習，而再次違犯本件施用毒品之2 罪，足見其陷溺已深
    ，惟念其施用毒品僅係戕害其一己身心健康，並未加害他人
    ，且其於犯罪後已知坦承犯行、態度尚可，並衡及其素行、
    生活狀況、智識程度等一切情狀，分別量處如主文所示之刑
    ，並定其應執行刑。
據上論斷，應依刑事訴訟法第273 條之1 第1 項、第284 條之1
、第299 條第1 項前段，毒品危害防制條例第10條第1 項、第2
項，刑法第11條前段、第47條第1 項、第51條第5 款，判決如主
文。
本案經檢察官鍾佩真到庭執行職務。
中    華    民    國    100    年    1     月    5    日
                  刑事第二庭  法  官  許瑜容
以上正本證明與原本無異。
如不服本判決應於收受本判決送達後十日內向本院提出上訴書狀
，其未敘述上訴理由者，並得於提起上訴後十日內向本院補提理
由書狀（均須按他造當事人之人數附繕本）「切勿逕送上級法院
」
中    華    民    國    100   年    1     月    5     日
                              書記官  龔惠婷
本案論罪科刑法條：
毒品危害防制條例第10條
施用第一級毒品者，處六月以上五年以下有期徒刑。
施用第二級毒品者，處三年以下有期徒刑。